臺灣苗栗地方法院民事裁定
110年度訴字第420號
原      告  莊榮兆  
被      告  黃思惠  
上列當事人間請求侵權行為損害賠償等事件，原告對於本院110
年度訴字第166號事件為訴之追加，本院裁定如下：
    主  文
原告追加之訴駁回。
追加訴訟費用由原告負擔。
    理  由
一、原告之訴，起訴不合程式或不備其他要件者，法院應以裁定
    駁回之；訴狀送達後，原告不得將原訴變更或追加他訴，除
    有民事訴訟法第255條第1項第2款至第6款所列之情形外，非
    經他造同意，不得為之，民事訴訟法第249條第1項第6款、
    第255條分別定有明文。所謂請求之基礎事實同一，係指變
    更或追加之訴與原訴之主要爭點有共同性，各請求利益之主
    張在社會生活上可認為同一或關聯，而就原請求之訴訟及證
    據資料，於審理繼續進行在相當程度範圍內具有同一性或一
    體性，得期待於後請求之審理予以利用，俾先後兩請求在同
    一程序得加以解決，避免重複審理，進而為統一解決紛爭者
    ，自屬之(最高法院91年度台抗字第552號裁定意旨參照)。
二、原告追加意旨詳如附件「本院110年度訴字第166號(下稱原
    訴)110年11月2日言詞辯論筆錄」所載。
三、經查，原告以被告即原訴承辦法官於原訴審理時承受壓力，
    應將110年11月2日勘驗結果以裁定命原訴被告李震華表示意
    見、是否不爭執而不為，故當庭追加其為被告。惟原告就原
    訴係主張李震華於Line稱原告誆騙其他司法伙伴，明知原告
    受冤判1年竟稱活該，李震華因案件求助原告，知悉原告訴
    訟技巧，亦因此認識劉素梅，本應盡心為劉素梅辯護，惟未
    為之，致原告受有損害，據以為其請求之基礎原因事實。然
    被告係執行審判職務之公務員，依法受命承審原訴，就該訴
    訟之指揮及調查等處理及曉諭，與原告就原訴起訴之基礎原
    因事實間，均無相涉。又原告追加之訴與原訴係不同之當事
    人，並基於個別獨立之事實，足見原訴及追加之訴請求之基
    礎事實並非同一。再者，原訴之被告李震華與本件追加被告
    間，並非依法律之規定必須一同起訴或一同被訴，亦非其等
    間訴訟標的必須合一確定，則原訴與追加之訴之基礎事實既
    非同一，所應調查之證據及訴訟資料不同，證據資料亦不具
    同一性或一體性，無從於訴訟程序中一併利用，是原告任意
    追加承辦法官為被告，亦顯難認有民事訴訟法第255條第1項
    第2款至第6款所列各款情形，揆諸前揭規定及說明，本件原
    告所為追加承辦法官為共同被告之訴即非合法，應予駁回。
四、依民事訴訟法第249條第1項第6款、第95條、第78條，裁定
    如主文。
中　　華　　民　　國　　110 　年　　11　　月　　9 　　日
                  民事第二庭  法　官　王筆毅
以上正本係照原本作成。
如不服本裁定應於送達後10日內向本院提出抗告狀，並繳納抗告
費新臺幣1,000元。
                              書記官　劉家蕙
中　　華　　民　　國　　110 　年　　11　　月　　9 　　日